臺灣臺南地方法院民事裁定
111年度家聲字第75號
聲  請  人  唐睿騰

代  理  人  劉展光律師
上列聲請人聲請交付法庭錄音光碟事件，本院裁定如下：
    主  文
一、聲請人於繳納費用後，准予交付本院111年度家親聲字第159
    號給付扶養費等事件於民國111年6月20日之法庭錄音光碟。
二、聲請人就取得之前項所示法庭錄音光碟內容，不得散布、公
    開播送，或為非正當目的之使用。
    理  由
一、按家事事件，除卷內文書涉及當事人或第三人隱私或業務秘
    密，如准許閱覽、抄錄或攝影，有足致其受重大損害之虞，
    或其他依法令得不予許可或限制聲請閱覽、抄錄或攝影卷內
    文書，或涉及國家機密或其他依法令應予保密之事項者，法
    院得不予許可或限制交付法庭錄音或錄影內容外，當事人及
    依法得聲請閱覽卷宗之人，因主張或維護其法律上利益，得
    於開庭翌日起至裁判確定後6個月內，繳納費用聲請法院許
    可交付法庭錄音或錄影內容，觀諸法院組織法第90條之1第1
    、2、3項、家事事件法第51條、第97條、非訟事件法第48條
    準用民事訴訟法第242條第3項等規定即明。而所謂主張或維
    護法律上利益，舉凡核對更正筆錄、他案訴訟所需，或認法
    院指揮訴訟方式對其訴訟權益有影響之虞，欲用以保障其法
    律上利益等，均屬之。又家事事件法第9條固規定家事事件
    之處理程序，以不公開法庭行之，僅係就法庭公開審理為規
    範。基於保障當事人之聽審請求權，裁判基礎資料原則上應
    對當事人公開，當事人之訴訟資料閱覽權，不因家事事件以
    不公開法庭方式審理，而受影響（最高法院109年度台簡抗
    字第263號裁定意旨參照）。
二、聲請意旨略以：聲請人與唐國喨、王莛涵（原名王邑如）間
    之111年度家親聲字第159號給付扶養費等事件（下稱本案）
    現於本院審理中，王莛涵於本案聲請狀中雖載明請求聲請人
    給付其前所支出之8個月代墊扶養費，然於111年6月20日本
    案開庭時陳明不再請求此部分，亦即王莛涵業於開庭當日拋
    棄上開代墊扶養費請求權，詎聲請人又收受王莛涵於111年7
    月19日所提追加擴張聲明狀，請求聲請人返還上開代墊扶養
    費，應屬無理由。聲請人為主張或維護法律上利益，爰聲請
    准予交付本院111年度家親聲字第159號給付扶養費等事件於
    111年6月20日之法庭錄音光碟等語。
三、經查，聲請人為本院111年度家親聲字第159號給付扶養費等
    事件之當事人，屬依法得聲請閱覽卷宗之人，所聲請交付上
    開事件於111年6月20日之法庭錄音光碟，係於調查翌日起至
    裁判確定後6個月內為之，其聲請合於首揭期限規定。又依
    聲請人所主張聲請交付上開法庭錄音之理由，核屬維護其法
    律上之利益，本件亦無法令規定得不予許可或限制聲請閱覽
    、抄錄或攝影卷內文書之情形，揆諸前揭說明，其聲請於法
    尚無不合，應予准許。惟聲請人依法就取得之法庭錄音光碟
    內容，不得散布、公開播送或為非正當目的之使用，違反者
    依法院組織法第90條之4第1、2項規定，由行為人之住所、
    居所，或營業所、事務所所在地之地方法院處新臺幣3萬元
    以上30萬元以下罰鍰，併特予裁示，以促其注意遵守。
四、依法院組織法第90條之1第1項前段、法庭錄音錄影及其利用
    保存辦法第8條第1項，裁定如主文。
中　　華　　民　　國　　111 　年　　8 　　月　　3 　　日
                  家事法庭  法  官  游育倫
以上正本係照原本作成。
如對本裁定抗告須於裁定送達後10日內向本院提出抗告狀，並繳納抗告費及附具繕本。　　　　　　　　　　　　　　　　　　
中　　華　　民　　國　　111 　年　　8 　　月　　3 　　日
                             書記官 李鎧安